【裁判字號】    90,易,364
【裁判日期】    900723
【裁判案由】    違反毒品危害防制條例
【裁判全文】
臺灣基隆地方法院刑事判決                            九十年度易字第三六四號
    公  訴  人  臺灣基隆地方法院檢察署檢察官
    被      告  甲○○
右列被告因違反毒品危害防制條例案件，經檢察官提起公訴（九十年度毒偵字第七五
四號），本院判決如左：
    主  文
本件公訴不受理。
    理  由
一、公訴意旨略以：被告甲○○前因違反麻醉藥品管理條例案件，經臺灣基隆地方法
    院判處有期徒刑七月確定，並於民國八十八年四月十三日執行完畢，猶不知悔改
    ，因施用第二級毒品安非他命案件，經裁定送觀察、勒戒後，認無繼續施用毒品
    之傾向，由臺灣基隆地方法院檢察署檢察官以八十九年度毒偵字第一八八號為不
    起訴處分確定。被告復於八十九年六月三十日，在基隆市七堵區基隆河旁施用第
    二級毒品安非他命，經臺灣基隆地方法院以八十九年毒聲字第一三二二號裁定送
    觀察、勒戒後，認有繼續施用毒品之傾向，由前開檢察署檢察官以八十九年聲戒
    字第二九○號聲請強制戒治，並以八十九年毒偵字第一六一七號聲請簡易判決處
    刑，嗣經臺灣基隆地方法院判處有期徒刑五月確定。詎被告復於九十年四月三十
    日晚間十一時三十分採尿前之四日內某時，在不詳地點施用第二級毒品甲基安非
    他命，嗣於九十年四月三十日晚間十一時三十分許，為警在基隆市○○街二一二
    巷二之四號五樓頂處當場查獲等語。
二、按已經提起公訴或自訴之案件，在同一法院重行起訴者，應諭知不受理之判決，
    並得不經言詞辯論為之，刑事訴訟法第三百零三條第二款、第三百零七條分別定
    有明文。又一事不再理之重行起訴禁止為刑事訴訟法上之重要原則，係為保障實
    體裁判之安定性，使同一被告就同一訴訟客體事實爭點及法律爭點，不受重複審
    判而設，此一原則於實質上一罪或裁判上一罪均有其適用（最高法院六十年度臺
    非字第七七號判例意旨參照），故連續犯及牽連犯之一部犯行經提起公訴或自訴
    者，其效力當然及於全部，縱令後之起訴（或自訴）事實較之繫屬在先之事實有
    減縮或擴張之情形，均不失為同一案件。蓋對同一被告之一個犯罪事實，祇有一
    個刑罰權，不容重複裁判。故檢察官就同一事實無論其為先後兩次起訴，或在一
    個起訴書內重複追訴，法院均應依刑事訴訟法第三百零三條第二款就重行起訴部
    分諭知不受理之判決。
三、查本件被告甲○○被訴違反毒品危害防制條例案件，涉嫌施用第二級毒品甲基安
    非他命之時間為九十年四月三十日晚間十一時三十分之前四日內某時，又被告另
    因於九十年三月三十一日上午九時十分許採尿前四日內某時，在不詳地點施用第
    二級毒品甲基安非他命，因涉嫌施用第二級毒品罪，經臺灣基隆地方法院檢察署
    檢察官於九十年五月二十五日以九十年度毒偵字第八三三號提起公訴，同年六月
    五日繫屬於本院，經本院於九十年六月二十九日以九十年度訴字第三四六號判決
    判處有期徒刑八月，迄未確定之情，業經本院調閱九十年度訴字第三四六號案件
    全卷審核屬實，復有臺灣基隆地方法院檢察署檢察官九十年度毒偵字第八三三號
    起訴書、本院九十年度訴字第三四六號判決及臺灣高等法院被告全國前案紀錄表
    各一份附卷可稽。另經本院訊問被告，被告雖矢口否認有何公訴意旨所指施用第
    二級毒品甲基安非他命犯行，辯稱可能係因其與高德川同處一室，不慎吸入高德
    川施用安非他命產生之二手煙霧所致（本院九十年七月十六日訊問筆錄參照），
    核與其先前於本院九十年度訴字第三四六號案件中之辯解完全相同，然被告於九
    十年四月三十日為警查獲後所採集之尿液，經送驗結果呈甲基安非他命之陽性反
    應，有基隆市衛生局九○基衛檢字第○五八一一號檢驗成績書一紙在卷可佐，足
    證被告先後至少二次施用第二級毒品甲基安非他命，時間緊接，犯罪方法相同，
    所犯均係構成要件相同之施用第二級毒品罪，顯係基於概括犯意而反覆為之，有
    連續犯之裁判上一罪關係，為同一案件。公訴人於九十年五月三十一日就同一案
    件，向本院重行起訴，並於同年六月十一日繫屬在案，有本院收文章戳在卷可佐
    ，揆諸上開說明，本件被告被訴施用第二級毒品罪部分，爰不經言詞辯論，逕為
    諭知不受理之判決。
四、據上論斷，應依刑事訴訟法第三百零三條第二款、第三百零七條，判決如主文。
中      華      民      國    九十      年      七      月    二十三    日
                                臺灣基隆地方法院刑事第二庭
                                    審判長法  官  邱志平
                                          法  官  林玉珮
                                          法  官  楊皓清
右正本證明與原本無異。
對於本件判決如有不服，應於收受送達後十日內，向本院提出上訴書狀，上訴於臺灣
高等法院，並按他造當事人之人數附具繕本。
                                          書記官  邱李和
中      華      民      國    九十      年      七      月    二十三    日


司法院資訊處製作；財團法人民間司法改革基金會備份。
